CAIO MILHOMEM

Desenvolvedor Junior

RESUMO

Sou graduado em Ciência da Computação pela PUC-GO com dois anos de experiência em estágio no Tribunal Regional do Trabalho da 18ª Região, atuando tanto em suporte quanto em desenvolvimento de software. Sou especializado em Java, C++, HTML, CSS e JavaScript. Tenho habilidade em trabalhar em equipe, resolução de problemas e comunicação eficaz.

EXPERIÊNCIA

TRT-18 / COORDENADORIA DE SISTEMAS DE INFORMAÇÃO - GOIÂNIA

Estagiário Desenvolvedor Java (06/2023 - 12/2023)

Projeto: Notícias

 Desenvolvi um programa executável utilizando Java, Sonar e Maven para coletar artigos de notícias do site do repositório do TRT-18 e criar um backup local.

Projeto: NUGEP

- Realizei tarefas de manutenção corretiva e evolutiva no sistema NUGEP, uma aplicação web desenvolvida em Java/JSF.
- Contribuí para a manutenção do sistema NUGEP, resolvendo problemas no backend e frontend.
- Tecnologias: JSF/RichFaces, JPA/Hibernate, Flyway, Maven, WildFly e Java EE.

TRT-18 / COORDENADORIA DE RELACIONAMENTO DE TIC - GOIÂNIA

Estagiário de Suporte (01/2022 - 05/2023)

- Prestei suporte técnico atendendo prontamente às solicitações dos usuários.
- Configurei ambientes de desktop, realizei manutenção de computadores e atendi a chamadas telefônicas.

SOLUTI CERTIFICADO DIGITAL - GOIÂNIA

Estagiário de Suporte (10/2021 - 01/2022)

- Prestei suporte técnico aos usuários de certificados digitais por meio de chamadas telefônicas, acesso remoto, chat online, sistema de tickets e resolução de dúvidas.
- Garanti altos níveis de satisfação dos clientes ao resolver de forma eficaz problemas técnicos e responder às dúvidas.

CONTATO

Número: +55 62 98585-1272

Email: caiomilhomem@outlook.com.br

Linkedin:

https://www.linkedin.com/in/caio-depaula-milhomem-santos/

Site:

https://caio-milhomem.github.io/CaioMilhomem/

HABILIDADES TÉCNICAS

Maven
C++

Sonar
PostgreSQL

JavaJavaScript

• HTML • JSF

CSS
Hibernate

• Git

FORMAÇÃO

PUC-GO

Bacharelado em Ciência da Computação (2018 - 2023)

UDEMY

Aprenda JAVA em 7 dias + Projetos Reais (2023)

IDIOMAS

Português Brasileiro (nativo) Inglês (avançado)

HABILIDADES INTERPESSOAIS

- Trabalho em equipe
- Resolução de problemas
- Comunicação eficaz
- Adaptabilidade
- Proatividade
- Resiliência



PODER JUDICIÁRIO TRIBUNAL REGIONAL DO TRABALHO DA 18ª REGIÃO SECRETARIA DA TECNOLOGIA DA INFORMAÇÃO E COMUNICAÇÃO

CARTA DE RECOMENDAÇÃO

Prezado/a,

Eu escrevo esta carta para recomendar CAIO DE PAULA MILHOMEM SANTOS, que cumpriu de forma exemplar seu período de estágio no Tribunal Regional do Trabalho da 18ª Região, agregando muito valor à Coordenadoria de Sistemas de Informação por 2 anos. Durante esse período, acompanhei de perto suas habilidades, competências e contribuições.

Dentre as atividades desempenhadas por Caio encontram-se o desenvolvimento de um projeto de software do início ao fim, bem como atividades de manutenção e suporte de um importante sistema de uso nacional na Justiça do Trabalho.

Dentre as qualidades demonstradas por Caio destacam-se o rápido aprendizado, o foco no trabalho, o pensamento crítico e a persistência.

Dentre as entregas realizadas por Caio estão:

- A construção de um programa utilizando Java11, Maven e Docker para execução em batch de uma carga de dados, obtendo informações originadas de uma API REST, tratando os dados e os inserindo em um banco de dados relacional, em que atuou como principal desenvolvedor, sendo apoiado por um colaborador sênior;
- A realização de inúmeras manutenções corretivas e evolutivas no sistema NUGEP da Justiça do Trabalho, que consiste em uma aplicação web feita em Java/JSF.

Caio possui diversas habilidades e características que certamente agregarão valor a qualquer time que venha a fazer parte. Trabalha muito bem em equipe, enfrenta desafios e sempre se mostra disposto a aprender.

Eu confio plenamente nas habilidades e no caráter de Caio, e estou certo/a de que ele/ela fará uma contribuição significativa onde quer que vá. Estou à disposição para fornecer informações adicionais, se necessário.

Atenciosamente,

FABIANO DE ALMEIDA E OLIVEIRA

Coordenador de Sistemas de Informação

